# 转口贸易

提问人：pangniu8 时间：2017-02-16 16:55:19
@chenyiwei 请教陈老师：我公司现在做了一单转口贸易，货物没有进入我国，从韩国直接发往消费国香港，这种情况下如果确认收入呢，是分别购进和销售处理，还是按照差额做服务费收入，有什么依据么？请指教，谢谢。

回答人：chenyiwei
因为不清楚具体情况，请对照收入确认应采用“总额法”还是“净额法”的一般原则考虑。如果采用总额法，应特别关注风险和报酬的转移时点；如果采用净额法，则应在相应的提供居间服务的合同义务履行完毕后确认。

提问人：zico9999 时间：2017-02-16 19:14:09
陈版：如果 2018 年采用新的收入准则，是否就不存在总额法和净额法的问题了？新收入准则以控制模型而非风险报酬模型为确认依据，能否简单说明下如何理解~~

回答人：chenyiwei
仍存在这个问题。